最高法院民事判決　　　　　　　　　　　　　　　八十七年度台上字第二○九○號
　　上　訴　人　張進興
　　被 上訴 人　江全城
右當事人間請求侵權行為損害賠償事件，上訴人對於中華民國八十六年十二月十九日
台灣高等法院判決（八十六年度訴字第二七號），提起上訴，本院判決如左：
    主  文
上訴駁回。
上訴訴訟費用由上訴人負擔。
    理  由
本件上訴人於原審起訴主張：伊遭被上訴人砍傷右膝蓋、左上背部，致膝關節功能減
退，不能正常活動，身心蒙受重大痛苦，使伊受有醫藥費用新台幣（下同）五萬元、
減少勞動能力損失八十七萬六千二百四十二元之損害，自得請求被上訴人賠償，並給
付精神慰撫金八十萬元等情，求為命被上訴人給付一百七十二萬六千二百四十二元及
加給法定遲延利息之判決。經原審判命被上訴人給付二十二萬七千七百五十五元及其
法定遲延利息，駁回上訴人其餘之請求，上訴人就其請求被上訴人給付減少勞動能力
損失敗訴部分提起上訴，求為命被上訴人再給付伊八十七萬六千二百四十二元及其法
定遲延利息之判決。
被上訴人則以：上訴人請求賠償之金額過高，伊無力負擔等語，資為抗辯。
原審斟酌全辯論意旨及調查證據之結果，以：兩造於民國八十五年二月二十三日二十
二時，在桃園縣大園鄉圳頭村古亭七之五號訴外人江建發家中打麻將時，因細故發生
口角，被上訴人竟基於傷害之犯意，左右手各拿江建發家中之菜刀一把，朝上訴人之
右膝蓋及左上背部各砍一刀，致上訴人受有左上背部割傷十餘公分，右髕骨開放性骨
折、股四頭肌腱斷裂之事實，為被上訴人所不爭，並有診斷證明書為證，被上訴人因
上開傷害犯行，經刑事法院判處有期徒刑六月確定在案，亦有原法院八十五年度交上
易字第六三二七號傷害案件刑事卷宗可稽，上訴人依侵權行為法律關係請求被上訴人
賠償損害，核屬正當。茲審酌其請求金額如下：(一)醫藥費部分：上訴人支出醫藥費二
萬七千七百五十五元，有醫療費用明細表在卷可證，核屬必要之醫療費用支出，該部
分請求，應予准許。逾上開金額之醫藥費請求，未據上訴人提出醫療費用收據為證，
不應准許。(二)減少勞動能力損失部分：上訴人主張其遭被上訴人砍傷右膝蓋，經手術
治療後，彎曲度僅能至一百十度，較正常之左膝彎曲少二十度，影響爾後之工作能力
，請求被上訴人賠償減少勞動能力損失八十七萬六千二百四十二元云云。惟經函請財
團法人長庚紀念醫院鑑定結果為：上訴人右腳膝部彎曲程度比正常差約十度無法完全
恢復，尚不致影響一般性工作能力，有該醫院函在卷足憑。是上訴人所受前揭傷害情
形，既不致影響其一般性工作能力，則其請求被上訴人賠償減少勞動能力損失，核屬
無據，不應准許。(三)精神慰撫金部分：被上訴人持菜刀砍傷上訴人右膝蓋及左上背部
，致其受有左上背部割傷十餘公分，右髕骨開放性骨折、股四頭肌腱斷裂之傷害，並
使其右腳膝部彎曲程度比正常差約十度無法完全恢復，已如前述，上訴人身體及精神
上自受相當痛苦。經審酌上訴人所受傷害情形，其為利興不銹鋼調理有限公司負責人
，八十五年度所得額為三十八萬四千元；被上訴人教育程度為國小畢業，職業為鐵工
等情狀，認上訴人請求賠償精神上之損害以二十萬元為適當，上訴人逾上開數額之請
求，不應准許。綜上，上訴人請求被上訴人賠償之金額在二十二萬七千七百五十五元
及自起訴狀繕本送達翌日即八十五年十一月二十六日起至清償日止按週年利率百分之
五計付遲延利息範圍內，為有理由，應予准許；超過上開數額之請求，不應准許，為
其心證之所由得。並說明對兩造其餘攻擊防禦方法之取捨意見，因而駁回上訴人請求
超過上開金額之訴，經核於法洵無違誤。
查卷內並無財團法人長庚紀念醫院於八十六年七月九日所出具之診斷證書，本院無從
加以審酌。上訴論旨，復就原審取捨證據、認定事實之職權行使，指摘原判決關於其
不利部分為不當，聲明廢棄，不能認為有理由。
據上論結，本件上訴為無理由。依民事訴訟法第四百八十一條、第四百四十九條第一
項、第七十八條，判決如主文。
中      華      民      國    八十七    年      九      月      四      日
                              最高法院民事第五庭
                                  審判長法官  吳  啟  賓
                                        法官  洪  根  樹
                                        法官  謝  正  勝
                                        法官  劉  福  來
                                        法官  黃  熙  嫣
      右正本證明與原本無異
                                              書  記  官
中      華      民      國    八十七    年      九      月    二十四    日
